# **HOUNTONDJI AUGUSTE**

Montréal,QC,CA • Résident permanent • hountondjiauguste12@gmail.com +1 (514) 549-5992 https://brah27.github.io/Portfolio/

## **RÉSUMÉ**

Développeur web avec 6 ans d'expérience, je conçois des solutions numériques performantes et orientées utilisateur. Curieux et passionné par les nouvelles technologies, je maîtrise plusieurs frameworks (Laravel, Vue.js) et CMS (WordPress, Shopify, Drupal, Magento) pour créer des interfaces modernes, efficaces et responsives. Résident permanent, je suis nouvellement installé au Québec et je souhaite mettre mes compétences au service de projets ambitieux au sein d'une entreprise innovante.

### **EXPERIENCES PROFESSIONNELLES**

### Chief Technical Officer, Polaris Association, Sénégal

Sep 2024 - Aujourd'hui

- Conception et déploiement des solutions numériques (plateformes webs, chatbot IA)
- Suivi d'une équipe de développeurs (Méthode AGILE)
- Optimisation des processus techniques et les outils internes

## Développeur web, Matoutils, Sénégal

Mar 2023 - Aout 2024

- Conception et maintenance d'un CRM de gestion interne
- Refonte du site web (Site E-commerce)
- Optimisation des serveurs

### Développeur Front-end, PayDunya, Sénégal

Mai 2019 - Dec 2022

- Optimisation et maintenance des fonctionnalités des plateformes webs
- Support IT client
- Refonte fréquente du site web et du blog

## **DIPLÔMES & FORMATIONS**

## Master (Maitrise) en Développement logiciel

Jan 2019 - Dec 2021

Ecole Supérieure de Technologie et de Management - Dakar, Sénégal

## Licence (Bachelor) en Développement logiciel

Août 2015 - Août 2018

Ecole Supérieure de Technologie et de Management - Dakar, Sénégal

## FREELANCE — SÉNÉGAL / INTERNATIONAL

- Palmethic.fr Boutique e-commerce en France (WordPress / WooCommerce/ ELEMENTOR)
- Evitrine-dakar.com Boutique e-commerce de vente en ligne (Wordpress)
- **SophieWeddingsDreams.com** Site vitrine pour une wedding planner (WordPress)
- CaritanVacances.com Site de location de studio en Martinique(WordPress)
- DigitalStores.sn Boutique e-commerce de vente d'appareils électroménagers (Wordpress)

# **COMPÉTENCES CLÉS**

• Langages de programmations: Laravel, Vuejs, Wordpress, Webflow, Drupal, Shopify, Magento, Tailwind CSS, HTML, CSS, JS, PHP

Design graphique: FigmaSupport IT client : Zoho desk

• Référencement naturel SEO: Google analytics, Google search console

• Gestion de projets et de code source: Jira, Github

• Outils CRM & Automatisation: Brevo, Zapier, Make

IA API: open IA, MistralLangues: Français, Anglais